【裁判字號】    93,重訴,333
【裁判日期】    950428
【裁判案由】    債務人異議之訴
【裁判全文】
臺灣板橋地方法院民事判決             93年度重訴字第333號
原      告  辰○○
            巳○○
            卯○○
            子○○
            寅○○
            丑○○
兼  上一人
法定代理人  癸○○
共      同
訴訟代理人  李  旦  律師
            江俊賢  律師
被      告  丁○○
            乙○○○
            施勝騰
        （原名辛○○）
            丙  ○
            庚○○
            壬○○
            己○○
            戊○○
共      同
訴訟代理人  林秀蓉  律師
上列當事人間債務人異議之訴事件，經本院於民國95年4 月11
日言詞辯論終結，判決如下：
    主      文
本院八十九年度執字第六二五六號拍賣抵押物強制執行事件所為
之強制執行程序，其中超過新臺幣貳仟肆佰萬元部分應予撤銷。
原告其餘之訴駁回。
訴訟費用由原告負擔五分之三，餘由被告負擔。
    事實及理由
壹、程序方面：
一、按訴狀送達後，原告不得將原訴變更或追加他訴，但該訴訟
    標的對於數人必須合一確定時，追加其原非當事人之人為當
    事人者，不在此限，民事訴訟法第255 條第1 項第5 款定有
    明文。本件如附表所示之不動產，原為訴外人黃久吉所有，
    黃久吉於民國85年3 月1 日死亡後，上開不動產即由黃久吉
    之全體法定繼承人即原告全體共同繼承，且迄未為遺產之分
    割，依民法第1151條規定，上開不動產自應為原告全體所公
    同共有；茲上開不動產經被告聲請拍賣抵押物及強制執行，
    原告於強制執行程序中，本於抵押標的物所有人之地位，提
    起本件債務人異議之訴，其訴訟標的對於公同共有人全體之
    原告而言，自屬有合一確定之必要；本件原告於起訴時，原
    僅列原告辰○○、巳○○、卯○○等3 人為原告，嗣於95年
    3 月16日具狀追加原告子○○、寅○○、丑○○、癸○○等
    4 人為原告，揆諸首揭條文規定，其所為當事人之追加自無
    不合，應予准許，此先予敘明。
貳、實體方面：
一、本件原告起訴主張：訴外人黃久吉前於80年12月11日，將其
    所有如附表所示之不動產，為訴外人施萬旺設定最高限額新
    臺幣（下同）4,000 萬元之抵押權（存續期間自80年12月11
    日起至83年12月10日止；下稱系爭抵押權），擔保黃久吉及
    原告巳○○對於施萬旺所負之債務，嗣施萬旺於84年3 月20
    日死亡，被告為施萬旺之全體繼承人，而黃久吉亦於85年3
    月1 日死亡，原告則為黃久吉之全體繼承人；被告於86年間
    ，以原告巳○○對於施萬旺負有5,000 萬元債務未償為由，
    就如附表所示之不動產向鈞院聲請准予拍賣抵押物，經鈞院
    以86年度拍字第2079號裁定准許，被告更據以聲請就上開不
    動產為強制執行，現由鈞院以89年度執字第6256號拍賣抵押
    物強制執行事件執行中；惟經原告清查相關事證，原告巳○
    ○對於施萬旺並未負有任何債務，被告聲請本件強制執行所
    提出之原告巳○○借據、本票、支票等債權證明文件，均係
    原告巳○○先前於82、83年間因欲向施萬旺借款，而預先簽
    發、背書交付予施萬旺作為擔保之用，然嗣後施萬旺並未交
    付借款，依修正前民法第475 條規定，原告巳○○與施萬旺
    間之消費借貸契約，並未有效成立，原告巳○○對於施萬旺
    自無被告所主張之借款及票據債務存在，依據抵押權從屬性
    之原則，系爭抵押權亦失所附麗而不存在，被告竟執以聲請
    本件拍賣抵押物強制執行，致原告權利受損，實無可取；爰
    依強制執行法第14條第2 項規定，提起債務人異議之訴，請
    求撤銷上開強制執行程序等語。原告聲明求為判決：鈞院89
    年度執字第6256號拍賣抵押物強制執行事件所為之強制執行
    程序，應予撤銷。
二、被告則以：原告巳○○因經營富雅谷企業股份有限公司（下
    稱富雅谷公司）、富亞谷企業股份有限公司（下稱富亞谷公
    司），於77、78年間向施萬旺承租廠房，而與施萬旺熟識，
    原告巳○○知悉施萬旺因捷運土地徵收案領得數千萬元之補
    償費，乃向施萬旺借款週轉，施萬旺則要求須以黃久吉所有
    如附表所示之不動產設定抵押權為擔保，因而有系爭抵押權
    之設定；原告巳○○前後陸續向施萬旺借款，累積至82年11
    月5 日，借款總額已達2,400 萬元，原告巳○○乃簽立借據
    1 紙（下稱系爭2,400 萬元之借據），載明已向施萬旺借得
    2,400 萬元及其清償方式、清償日期等，交付予施萬旺，並
    另依施萬旺之要求，簽發以富雅谷公司為發票人、華南商業
    銀行北三重分行為擔當付款人、面額2,400 萬元、到期日為
    83年12月4 日、票號為LB0000000 號之本票1 紙（下稱系爭
    2,400 萬元之本票），交付予施萬旺作為擔保，原告巳○○
    除於系爭2,400 萬元支票上為背書外，更覓得原告卯○○、
    訴外人即黃久吉之母黃招治等2 人分別於系爭2,400 萬元之
    借據及本票上均為簽名及背書，以加強擔保之效果；又原告
    巳○○於81年9 、10月間，為擴大其所經營之富雅谷公司、
    富亞谷公司之業務，向施萬旺商借款項2,500 萬元，施萬旺
    認有系爭抵押權為擔保，乃允予借款，並以其本身所經營之
    宜東玩具股份有限公司（下稱宜東公司）名義，向上海商業
    儲蓄銀行（下稱上海商銀）辦理抵押貸款，借得2,500 萬元
    後，即於81年10月3 日依原告巳○○之指示，將2,499 萬元
    款項直接匯入富亞谷公司於上海商銀之帳戶內，作為對原告
    巳○○之借款，嗣原告巳○○於83年2 月25日，將其與訴外
    人即富亞谷公司總經理甲○○所共同簽發、面額均為1,000
    萬元、到期日分別為83年6 月30日、83年12月31日之本票各
    1 紙（下稱系爭1,000 萬元之本票2 紙）交付予施萬旺，嗣
    再將發票人為訴外人黃皆得、發票日為83年5 月20日、面額
    為600 萬元、經原告巳○○背書之支票1 紙（下稱系爭600
    萬元之支票）交付予施萬旺，換票作為上開2,500 萬元借款
    本金及利息之清償；合計原告巳○○向施萬旺借款及交付之
    票據金額，已達5,000 萬元，且上開票據屆期均未獲兌現，
    加計前述借款及票據金額之法定遲延利息及約定違約金，本
    件債權總額，早已超過系爭抵押權擔保之最高限額4,000 萬
    元，被告為施萬旺之全體繼承人，自得依消費借貸及票據之
    法律關係，向原告巳○○主張上開債權，並實行系爭抵押權
    而受清償；原告無端提起本件債務人異議之訴，自屬無理由
    等語，資為抗辯。被告聲明求為判決駁回原告之訴。
三、經查，原告主張：黃久吉前於80年12月11日，將其所有如附
    表所示之不動產，為施萬旺設定系爭抵押權，擔保黃久吉及
    原告巳○○對於施萬旺所負之債務，嗣施萬旺於84年3 月20
    日死亡，被告為施萬旺之全體繼承人，而黃久吉亦於85年3
    月1 日死亡，原告為黃久吉之全體繼承人，被告於86年間，
    以原告巳○○對於施萬旺負有5,000 萬元債務未償為由，就
    如附表所示之不動產向本院聲請准予拍賣抵押物，經本院以
    86年度拍字第2079號裁定准許，被告並據以聲請就上開不動
    產為強制執行，現由本院以89年度執字第6256號拍賣抵押物
    強制執行事件執行中等事實，業據提出與其所述相符之本院
    民事執行處函文影本、被繼承人黃久吉繼承系統表各1 件、
    原告戶籍謄本數紙等為證，並有被告提出之他項權利證明書
    影本1 件、財政部臺灣省北區國稅局三重稽徵所94年3 月11
    日北區國稅三重一字第0941022380號、94年7 月21日北區國
    稅三重一字第0940013715號、94年8 月30日北區國稅三重一
    字第0941031868號等函文所檢送之被繼承人黃久吉遺產稅申
    報案件資料全卷（含戶籍登記簿影本）等在卷可憑，復經本
    院依職權調取本院89年度執字第6256號拍賣抵押物強制執行
    事件卷宗全卷核閱無訛，且為被告所不爭執，自堪信為真實
    。又被告主張：被告所執有之系爭2,400 萬元之借據、本票
    各1 紙、系爭1,000 萬元之本票2 紙、系爭600 萬元之支票
    1 紙等，均為原告巳○○本人所簽立或簽發、背書，上開票
    據屆期均未獲兌現等事實，亦據提出與其所述相符之系爭
    2,400 萬元之借據、本票暨退票理由單各1 紙、系爭1,000
    萬元之本票2 紙、系爭600 萬元之支票暨退票理由單各1 紙
    等為證，且為原告所不爭執，自亦堪信為真實。
四、按最高限額抵押權係指債務人或第三人提供其所有之不動產
    ，就債權人對債務人一定範圍內之不特定債權，在一定金額
    限度內為擔保之特殊抵押權；是以最高限額抵押權所擔保者
    ，係在一定範圍內之法律關係（即基礎關係）所不斷發生之
    債權，故抵押權存續期間內已發生之債權，雖因清償或其他
    事由而消滅，原訂之抵押權契約依然有效，嗣後在存續期間
    內陸續發生之債權，債權人仍得對抵押物行使權利（最高法
    院92年度臺上字第2340號判決意旨參照）；最高限額抵押權
    所擔保之債權，其存否及數額既有前述之不確定性，而與一
    般抵押權必先有被擔保債權存在之情形迥異，是最高限額抵
    押權於實行時，其所擔保債權之存否及數額，即非以登記之
    最高限額為準，倘債務人或抵押人對此有所爭執，依照舉證
    責任分配之原則，即應由主張權利之抵押權人就其債權之存
    在及其數額為舉證。經查，本件系爭抵押權為最高限額抵押
    權，擔保其存續期間內，抵押權人施萬旺對於債務人黃久吉
    、原告巳○○所發生之債權，而以最高限額4,000 萬元為其
    擔保範圍；被告主張：施萬旺對於原告巳○○有借款及票據
    債權5,000 萬元存在，為系爭抵押權之擔保效力所及等情，
    原告則否認施萬旺對於原告巳○○有何債權存在，並以前詞
    置辯；從而，本件所應審究者，乃被告前開主張系爭抵押權
    所擔保之債權，是否確屬存在？
  (一)本件兩造所爭執之借款關係，係發生於80年至83年間，依實
    體從舊原則，本件借款爭執部分，自應適用修正前民法關於
    消費借貸之規定，合先敘明。
  (二)被告主張：原告巳○○於系爭抵押權設定後，陸續向施萬旺
    借款，累積至82年11月5 日，借款總額已達2,400 萬元，原
    告巳○○乃簽立系爭2,400 萬元之借據1 紙，載明已向施萬
    旺借得2,400 萬元及其清償方式、清償日期等，並另於系爭
    2,400 萬元之本票上背書後，將上開借據及本票交付予施萬
    旺等語。經查：
  1.被告主張之前開事實，業據提出系爭2,400 萬元之借據、本
    票等各1 紙為證；觀諸系爭2,400 萬元之借據，其上係載明
    ：「茲向施萬旺先生借得新臺幣2,400 萬正，特立此據為憑
    。償還期另開立華南北三重分行支票（按為本票之誤）帳號
    5106-1，票號LB0000000 ，金額2,400 萬，到期日83年12月
    4 日。立據人巳○○。日期中華民國82年11月5 日」等語，
    且系爭2,400 萬元之本票，其發票人確為由原告巳○○擔任
    負責人之富雅谷公司，並經原告巳○○於其上背書，此均核
    與被告上開所主張之情節相符，足認被告上開主張，確屬信
    而有徵。
  2.原告雖辯稱：原告巳○○於82年底，因設立新公司須籌措資
    金，欲向施萬旺借款，故簽立系爭2,400 萬元之借據及簽發
    系爭2,400 萬元之本票交予施萬旺，惟嗣後施萬旺並未將款
    項交付予原告巳○○，依修正前民法第475 條規定，本件消
    費借貸契約自未成立生效，且2,400 萬元屬鉅額款項，不可
    能以現金交付，被告應提出相關金融機構匯款轉帳之紀錄，
    始能謂已證明有交付借款之事實等情。惟按金錢借貸契約，
    固屬要物契約，應由貸與人就交付金錢之事實負舉證之責，
    但若貸與人提出之借用證內，經載明借款額，當日親收足訖
    無訛者，要應解為貸與人就要物性之具備，已盡舉證責任，
    此經最高法院對於修正前之民法消費借貸關係著有69年臺上
    字第3546號判例可資參照（民法第475 條修正後，始經決議
    刪除不成為判例），觀諸系爭2,400 萬元之借據，其上既已
    載明：「茲向施萬旺先生『借得』新臺幣2,400 萬正‧‧‧
    」之文字，顯見原告巳○○已表示親收上開款項無訛（至該
    筆款項係一次交付，或係分數次交付而累計其總額，則非所
    問），揆諸前述最高法院判決意旨，自應認被告對於其所主
    張施萬旺已將借款2,400 萬元交付予原告巳○○之事實，已
    盡其舉證之責；原告如仍欲否認上開借款交付之事實，即應
    由原告另行提出反證以供本院調查，原告僅空言辯稱：施萬
    旺並未交付上開借款，應由被告提出相關金融機構匯款轉帳
    紀錄，始得據以認定確有上開借款交付之事實云云，自屬無
    據，委無可採。至系爭2,400 萬元之借據，其立據人除原告
    巳○○外，固另有黃招治及原告卯○○等2 人，惟原告已自
    承：該借據實際上僅有原告巳○○要借款，黃招治及原告卯
    ○○並無借款之意思，是當時施萬旺擔心只有原告巳○○之
    簽名不夠，要求其他人都要簽名等語（見本院95年2 月24日
    準備程序筆錄第3 頁），顯見該借據上所載之款項2,400 萬
    元，係由原告巳○○一人所借得無疑。從而，被告主張：原
    告巳○○於系爭抵押權設定後，至82年11月5 日止，已向施
    萬旺借得款項2,400 萬元等語，自堪信為真實。
  3.綜上所述，原告巳○○於系爭抵押權設定後之存續期間內，
    已向施萬旺借得款項2,400 萬元而未清償，此項施萬旺對於
    原告巳○○之借款債權，自為系爭抵押權之擔保效力所及；
    被告主張：施萬旺對於原告巳○○之上開借款債權2,400 萬
    元，為系爭抵押權所擔保之債權等語，自屬有據。
  (三)被告另主張：原告巳○○於81年9 、10月間，為擴大其所經
    營之富雅谷公司、富亞谷公司之業務，而向施萬旺商借款項
    2,500 萬元，施萬旺乃以其本身所經營之宜東公司名義，向
    上海商銀辦理抵押貸款，借得2,500 萬元後，即於81年10月
    3 日依原告巳○○之指示，將2,499 萬元款項直接匯入富亞
    谷公司於上海商銀之帳戶內，作為對原告巳○○之借款等情
    。經查：
  1.被告所主張之上開事實，固據被告提出土地登記謄本、建物
    登記謄本、擔保物提供證、借據、撥款同意書、上海商銀活
    期存款付款憑條、取款憑條等各1 件為證（均影本）；惟查
    ，觀諸前揭被告所提出之文件，僅能證明宜東公司於81年9
    、10月間，以其所有之建物及施萬旺所有之土地，向上海商
    銀辦理抵押貸款2,500 萬元，並於81年10月3 日將2,499 萬
    元之款項匯入富亞谷公司之帳戶內等事實，至宜東公司向上
    海商銀辦理抵押貸款，及將款項2,499 萬元匯予富亞谷公司
    之原因關係為何，實無從究明，且原告巳○○亦否認其為富
    亞谷公司之負責人，是上開事證，尚無從據以證明施萬旺與
    原告巳○○間，確有被告上開所主張之借貸關係存在，其理
    甚明。況且，觀諸被告前揭所提出之借據1 紙，宜東公司向
    上海商銀貸款2,500 萬元，其約定利率高達年息百分之十‧
    五，顯然高出民法及票據法所規定之法定利率百分之五及百
    分之六甚鉅，而被告所主張原告巳○○與施萬旺之借貸關係
    ，則未見有利息之約定，於此情形下，實難想像施萬旺竟會
    自甘負擔高額之利息，向銀行貸款，而以所貸得之款項無息
    借予原告巳○○之理；再者，倘如被告所主張，原告巳○○
    與施萬旺於81年10月間，即已另有上開2,500 萬元之借貸關
    係存在，則原告巳○○嗣於82年11月5 日簽立系爭2,400 萬
    元之借據時，施萬旺焉有不要求原告巳○○將該筆2,500 萬
    元之借款一併記載於借據內，以作為交付借款憑證之理？是
    被告此部分之主張，亦顯與常情相悖，無從遽信。
  2.被告復主張：原告巳○○為償還上開借款2,500 萬元，乃於
    83年2 月25日，將系爭1,000 萬元之本票2 紙交付予施萬旺
    ，嗣再將系爭600 萬元之支票1 紙背書交付予施萬旺，換票
    作為上開借款本金及利息之清償等情，並提出系爭1,000 萬
    元之本票2 紙、系爭600 萬元之本票1 紙等為證；惟查，觀
    諸系爭1,000 萬元之支票2 紙，其發票日均為83年2 月25日
    ，而系爭600 萬元之支票1 紙，其發票日則為83年5 月20日
    ，前開票據之簽發日期，距被告所主張原告巳○○向施萬旺
    借得款項2,500 萬元之日期即81年10月3 日，兩者相隔均已
    長達年餘，已難認該票據與被告上開主張之借貸關係，有何
    關聯性可言；況且，簽發票據之原因本有諸端，出於清償或
    擔保債務之目的者，固屬有之，惟僅係借票、或因特定目的
    預為發票，嗣該目的並未成就者，亦不乏其例，是單純持有
    發票人所簽發之票據，尚難逕認執票人與發票人間確有執票
    人所主張之原因關係存在；本件施萬旺雖執有原告巳○○所
    簽發之系爭1,000 萬元之本票2 紙、原告巳○○所背書交付
    之系爭600 萬元之支票1 紙，然揆諸前揭說明，此尚不足以
    證明原告巳○○與施萬旺間，確有被告所主張之借貸關係存
    在，更無從證明施萬旺確已將借款交付予原告巳○○之事實
    。從而，被告所提出之前開票據，亦不足以證明原告巳○○
    於81年10月3 日，確有向施萬旺借得2,500 萬元之事實。
  3.被告另主張：原告巳○○所簽發之系爭1,000 萬元之本票2
    紙，已於86年間經被告執以向法院聲請裁定准予對原告巳○
    ○為強制執行確定，原告巳○○對此自屬知之甚詳，倘該本
    票債務並不存在，原告巳○○焉有於長達數年之期間，均未
    提出任何異議之理，此足認原告巳○○亦承認確有向施萬旺
    借款，而以該本票作為清償之事實等情。按本票執票人依票
    據法第123 條規定，聲請法院裁定許可對發票人強制執行，
    係屬非訟事件，此項聲請之裁定，及抗告法院之裁定，僅依
    非訟事件程序，以審查強制執行許可與否，並無確定實體上
    法律關係存否之效力，如發票人就票據債務之存否有爭執時
    ，應由發票人提起確認之訴，以資解決（最高法院57年臺抗
    字第76號判例意旨參照）；經查，本件原告巳○○對於系爭
    1,000 萬元之本票2 紙確為其所簽發之事實並無爭執，而係
    以該本票原因關係之消費借貸契約並未有效成立為由，提出
    原因關係之抗辯，揆諸前揭判例意旨，此項實體法律關係之
    爭執，自非得於本票裁定許可強制執行程序中為主張；從而
    ，原告巳○○縱未對於系爭1,000 萬元之本票2 紙准予強制
    執行之裁定為不服之表示，惟此亦係囿於該裁定程序之性質
    所致，非可逕謂原告巳○○承認該本票債務、甚者該本票原
    因關係之債務存在，其理甚明；是被告此部分之主張，亦無
    可採。
  4.被告又主張：原告於申報被繼承人黃久吉遺產稅之案件中，
    曾以系爭抵押權最高擔保額度4,000 萬元全數主張自遺產總
    額中扣除，顯見原告已承認系爭抵押權所擔保之債權4,000
    萬元確屬存在等情；惟查，原告就此已陳明：因黃久吉所遺
    之不動產上設定有系爭抵押權，而最高限額抵押權所擔保之
    債權額究為若干，無法立即確認，經原告徵詢稅捐機關，承
    辦人員告以可先依遺產及贈與稅法第17條第1 項第9 款規定
    為申報，再由稅捐機關依法調查核定，原告始據以為申報等
    語，已難認原告有何承認系爭抵押權所擔保之債權為4,000
    萬元之情；況且，關於遺產稅之申報，納稅義務人為減少稅
    額之負擔，往往先將所有有利之扣除條件均為申報，而由稅
    捐機關依調查審認後之結果自行核定稅額，該扣除及申報之
    行為並無承認或確定債權債務關係存否之效力，自不得逕將
    原告於申報遺產稅案件中所為之主張或爭執，遽予援用於本
    件訴訟程序，而為不利於原告之認定；是被告此部分之主張
    ，亦屬無據。
  5.綜上所述，本件被告所提出之前開事證，均不能證明原告巳
    ○○確有於81年10月3 日，向施萬旺借得款項2,500 萬元之
    事實，被告此部分之主張，自無從信為真實。至被告另主張
    ：施萬旺執有原告巳○○所簽發及背書交付之系爭1,000 萬
    元之本票2 紙及系爭600 萬元之支票1 紙，自亦得依票據之
    法律關係，向原告巳○○主張上開票據合計2,600 萬元之票
    據債權，此項票據債權亦為系爭抵押權所擔保之範圍等情；
    惟查，施萬旺係自原告巳○○處收受上開票據，此為被告所
    自承，亦即原告巳○○與施萬旺間，關於上開票據之授受，
    為直接前後手之關係，原告巳○○自得對施萬旺主張上開票
    據原因關係之抗辯；又上開票據之原因關係為消費借貸，此
    為兩造所不爭執，而該原因關係之消費借貸並不存在，已詳
    前述，且原告巳○○復已就上開票據提出原因關係之抗辯，
    被告對於原告巳○○自無更行主張上開票據權利之餘地，甚
    屬灼然；是被告此部分之主張，亦無足採，此併予敘明。
  (四)從而，本件被告主張：施萬旺對於原告巳○○有借款及票據
    債權5,000 萬元存在，為系爭抵押權之擔保效力所及等情，
    於前述確屬存在之借款債權2,400 萬元範圍內，應屬有據，
    其餘債權2,600 萬元部分之主張，則屬無據。被告另主張：
    施萬旺對於原告巳○○之前述借款債權2,400 萬元，於83年
    間即屆清償期，加計該債權之法定遲延利息及約定違約金後
    ，已超過系爭抵押權擔保之最高限額4,000 萬元，原告自不
    得請求撤銷本件拍賣抵押物之強制執行程序等情；惟查，被
    告於本件聲請裁定准予拍賣抵押物及強制執行時，均係以前
    述借款及票據債權之本金部分合計5,000 萬元，為其執行債
    權，並未併同主張該債權之法定遲延利息及違約金，此有本
    院86年度拍字第2079號民事裁定，及被告強制執行聲請狀各
    1 件在卷可稽；是前述借款債權2,400 萬元部分，縱有法定
    遲延利息或約定違約金之發生，然此既非被告於聲請強制執
    行時已主張之執行債權，自不得於本件由原告所提起之債務
    人異議之訴程序中，更行主張上開利息及違約金債權亦屬執
    行債權之列，破壞強制執行程序各階段執行行為之既有秩序
    ；是被告上開主張，自屬無據。
五、綜上所述，本件系爭抵押權所擔保之最高限額4,000 萬元債
    權，於2,400 萬元之範圍內確屬存在，被告實行系爭抵押權
    ，本院據以於上開2,400 萬元範圍內所為之拍賣抵押物強制
    執行程序，自無不合，逾此部分之強制執行程序，即有違誤
    ，應予撤銷；從而，原告依強制執行法第14條第2 項規定，
    提起本件債務人異議之訴，請求撤銷本院89年度執字第6256
    號拍賣抵押物強制執行事件所為之強制執行程序，於超過前
    述2,400 萬元之強制執行程序部分，為有理由，應予准許，
    逾此部分之請求，即屬無據，應予駁回。
六、本件事證已臻明確，兩造其餘主張陳述及攻擊防禦方法，經
    審酌與判決結果不生影響，爰不一一論述，併予敘明。
七、據上論結，本件原告之訴為一部有理由、一部無理由，依民
    事訴訟法第79條，判決如主文。
中    華    民    國    95    年    4     月    28    日
                  民事第二庭  審判長法  官  梁宏哲
                                    法  官  連士綱
                                    法  官  劉景宜
以上正本係照原本作成
如對本判決上訴，須於判決送達後20日內向本院提出上訴狀
中    華    民    國    95    年    5     月    3     日
                              書記官  陳淑芳


司法院資訊處製作；財團法人民間司法改革基金會備份。
